【裁判字號】    97,財管,45
【裁判日期】    970606
【裁判案由】    指定遺產管理人
【裁判全文】
臺灣彰化地方法院民事裁定  97年度財管字第45號
聲  請  人  彰化商業銀行股份有限公司
法定代理人  甲○○
代  理  人  丁○○
第  三  人  戊○○
上列聲請人聲請指定被繼承人乙○○遺產管理人事件，本院裁定
如下：
    主  文
指定戊○○為被繼承人乙○○之遺產管理人。
准對被繼承人乙○○（男、民國四十年九月九日出生，身分證統
一編號：Ｚ000000000號，生前住彰化縣埔鹽鄉○○村○○路3 巷
3 號，於民國九十六年六月十四日死亡）之繼承人為承認繼承之
公示催告。
被繼承人乙○○之繼承人，應自前項公示催告最後登載新聞紙之
日起，壹年內承認繼承，上述期限屆滿，無繼承人承認繼承時，
被繼承人乙○○之遺產，於清償債權並交付遺贈物後，如有剩餘
即歸屬國庫。
聲請程序費用新台幣壹仟元由被繼承人乙○○之遺產中負擔。
    理  由
一、按繼承開始時，繼承人有無不明，而無親屬會議或親屬會議
    未於1 個月內選定遺產管理人者，利害關係人得聲請法院選
    任遺產管理人，並由法院依公示催告程序，定6 個月以上之
    期限，公告繼承人，命其於期限內承認繼承，民法第1177條
    、第1178條第1 項、第2 項規定甚明。
二、本件聲請意旨略以：聲請人欲就債務人乙○○（民國40年9
    月9 日出生，生前住彰化縣埔鹽鄉○○村○○路3 巷3 號）
    不動產聲請強制執行，茲因乙○○於96年6 月14日死亡，其
    繼承人均拋棄繼承權，是否仍有應繼承之人不明，而其親屬
    會議並未於1 個月內選定遺產管理人，致聲請人無法開始執
    行程序，爰聲請指定乙○○之子丙○○為被繼承人乙○○之
    遺產管理人等語。
三、查聲請人主張之事實，業據提出借據、戶籍謄本、繼承系統
    表、本院家事法庭函為證，自堪信為真實，且核與上開法條
    尚無不合。徵之選定遺產管理人，除慮及管理遺產之公平性
    外，亦需考量其適切性，亦即應以對被繼承人之遺產、遺債
    情形瞭解較深者優先選任為宜，本院認為第三人戊○○（女
    、住彰化縣埔鹽鄉○○村○○路3 巷3 號、身分證統一編號
    ：Ｚ000000000號）  雖已拋棄繼承，然其既為被繼承人乙○
    ○之配偶，且與被繼承人乙○○設籍同處，對於被繼承人乙
    ○○生前之財產及債權債務關係，應較他人知詳，且年紀又
    非老邁，應堪勝任遺產管理之責，且有擔任被繼承人乙○○
    遺產管理人之意願，因此，本院認為選任第三人戊○○擔任
    被繼承人乙○○之遺產管理人較丙○○擔任被繼承人乙○○
    之遺產管理人為適當，爰裁定如主文第1 項所示，並依法為
    承認繼承之公示催告。
四、依非訟事件法第157條第1項裁定如主文。
中    華    民    國    97    年    6     月    6     日
                    家事法庭    法  官  游秀雯
以上正本係照原本作成。
如對本裁定抗告須於裁定送達後10日內向本院提出抗告狀。
中    華    民    國    97    年    6     月    6     日
                                書記官  謝志鑫


司法院資訊處製作；財團法人民間司法改革基金會備份。
